【裁判字號】    89,上訴,1321
【裁判日期】    890531
【裁判案由】    違反槍砲彈藥刀械管制條例
【裁判全文】
臺灣高等法院臺南分院刑事判決            八十九年度上訴字第一三二一號    Ｇ
      上  訴  人
      即  被  告  甲  ○  ○
      指定辯護人  本院公設辯護人  己  ○  ○
右上訴人因違反槍砲彈藥刀械管制條例案件，不服臺灣台南地方法院八十八年度訴字
第一三一七號中華民國八十九年五月三十一日第一審判決（起訴案號：臺灣台南地方
法院檢察署八十八年度偵字第二九一六號），提起上訴，本院判決如左：
      主      文
原判決關於甲○○部分撤銷。
甲○○被訴槍砲彈藥刀械管制條例部分免訴。
制式九○手槍壹把沒收。
      事      實
一、公訴意旨略以：戊○○（已判刑確定）因乙○○積欠其新台幣 (下同)六百萬元
    賭債未還，竟與其僱用之司機甲○○共同基於意圖為自己不法所有之概括犯意聯
    絡，於民國（下同）八十四年八月二十五日晚上十一時五十四分，未經許可，無
    故持有制式九○手槍一把，子彈十四發，由甲○○駕車載戊○○前往台南市○○
    路○段九八巷二六號乙○○、丙○○住處，戊○○乃持前開手槍朝該處大門連開
    十槍、側門連開四槍，恐嚇乙○○出面處理賭債糾紛。嗣乙○○即清償前開賭債
    六百萬元，迄於八十五年十二月間，其未經許可，無故持槍之情形，於未被有偵
    查權之公務員發覺前向台南市警察局第五分局警員丁○○自首，由警循線查獲制
    式九○手槍壹把。
二、因認被告甲○○涉有槍砲彈藥刀械管制條例罪嫌。
      理      由
一、右揭事實，業據同案被告戊○○於警偵訊、原審及本院調查中坦承不諱，被告甲○○雖矢口否認犯行，辯稱：是他叫我載他去，我也不知道他要去幹什麼，我當
    時是他的司機云云。惟查，被告甲○○對於右揭犯行已在警訊中供承不諱，並稱
    ：是伊老大（指戊○○）邀約伊去開槍等語，且同案被告戊○○亦供述是伊與甲○○二人前往槍擊的等語。足見被告甲○○所辯顯屬卸責之詞，尚無可採。此外
    ，復有被害人丙○○住宅被槍擊之現場照片六幀附卷為憑，由卷附照片觀之，鐵
    製捲門及側門清楚可見遭子彈貫穿，屋內牆壁亦彈痕累累，前開制式九○手槍及
    子彈十四發應認有殺傷力，本件事證明確，被告犯行固堪認定。
二、但查，被告甲○○另於八十五年十一月十三日，未經許可，無故持有手槍，在台
    南市○○區○○路一段混凝土廠旁空地草堆內為警查扣德製制式半自動手槍一把
    ，業經檢察官提起公訴，並由本院於八十八年九月八日判決有期徒刑一年二月確
    定在案，有本院八十八年上訴字第八一一號刑事判決書一份存卷可按。該案與本
    件檢察官起訴之被告未經許可持有槍彈之犯罪事實，基本犯罪構成要件相同，時
    間緊接，顯係基於概括犯意，自屬連續犯，為裁判上一罪，依審判不可分原則，
    該案判決之效力，應及於全部犯罪事實。原審未予詳查，遽予被告甲○○論處罪
    刑，自有違誤。被告上訴意旨否認犯罪，指摘原判決不當，雖無可取。但原判決
    既有可議，此部分即屬無可維持，應由本院撤銷改判，另予諭知免訴之判決。至
    被告犯罪所用之制式九○手槍一把，係屬違禁物，不能證明已滅失，應依刑法第
    三十八條第一項第一款之規定宣告沒收。
據上論結，應依刑事訴訟法第三百六十九條第一項前段、第三百六十四條、第三百零
二條第一項、刑法第三十八條第一項第一款，判決如主文。
本案經檢察官吳忠賢到庭執行職務。
中    華    民    國      九十        年      一        月      三      日
                                  臺灣高等法院臺南分院刑事第三庭
                                      審判長法官  黃    聰    明
                                            法官  黃    三    哲
                                            法官  林    勝    木
右正本證明與原本無異。
如不服本判決，應於判決送達後十日內向本院提出上訴狀，其未敘述理由者並應於提
出上訴狀後十日內向本院補提理由書（應附繕本)。
                                      法院書記官  吳    秋    賢
中    華    民    國      九十        年      一        月      四      日


司法院資訊處製作；財團法人民間司法改革基金會備份。
